臺灣臺北地方法院小額民事判決
　　　　　　　　　　　　　　　　  111年度北小字第3343號
原      告  大安鼎好大廈管理委員會


法定代理人  陳良致  
訴訟代理人  金亞芳  
被      告  郭詹春貴


訴訟代理人  郭添財  

上列當事人間給付管理費事件，於中華民國111年9月13日言詞辯
論終結，本院判決如下：
    主    文
被告應給付原告新臺幣壹萬柒仟伍佰貳拾元，及自民國一百零九
年一月一日起至清償日止，按年息百分之五計算之利息。
訴訟費用新臺幣壹仟元由被告負擔。
本判決得假執行；被告如以新臺幣壹萬柒仟伍佰貳拾元為原告預
供擔保後，得免為假執行。
    事實及理由
一、原告起訴主張：被告為臺北市○○區○○○路0段000巷0弄0號12
    樓區分所有權人，自民國109年1月至109年12月，積欠管理
    費新臺幣1萬7520元，經催繳置之不理等語。並聲明：被告
    應給付原告1萬7520元，及自109年1月1日起至清償日止，按
    年息百分之5計算之利息。
二、被告則以：原告無權請求，硬要占被告職權，也不交出帳冊
    ，執意要漲管理費，被告是副主委，被告召開社區會議選任
    會議，他們侵害剝奪被告的權利，他們欺騙被告才擔任主委
    ，結果卻辭職，他們亂花，亂買三角椎也不讓人家停車，以
    為自己有錢有勢有讀書就欺負被告。被告只是不讓原告繼續
    亂下去。原告沒有權利要求被告，被告選上他們要求被告不
    要漲價，被告也同意，後來選上的也搶被告的權利，之後的
    年份被告也有繳費。電燈沒有壞掉也要換，被告要求給被告
    壞掉的電鈴也不給被告，電梯卡也要換，不應該浪費的也浪
    費，也讓全部的花都枯萎了，樓上的花園都沒有了，又亂種
    ，仗著勢力亂搞社區。被告不是被告給原告錢，只是認為原
    告這樣不對，不對的事情不可以繼續惡化下去，只是那一屆
    不交，其他也照樣交等語，資為抗辯。並聲明：原告之訴駁
    回。
三、得心證之理由：
  ㈠經查，原告主張被告為臺北市○○區○○○路0段000巷0弄0號12樓
    區分所有權人，自民國109年1月至109年12月，積欠管理費1
    萬7520元乙節，據其提出臺北三張犁郵局155號存證信函、
    管理費催繳通知單、區分所有權人會議紀錄、建物登記第一
    類謄本等件為證。按不論區分所有權人會議決議或規約之制
    訂，性質上為多數相同方向的意思表示趨於一致而成立之法
    律行為（共同行為或合同行為），對於區分所有權人或住戶
    有拘束力，而發生一定的權利與義務。查原告主張被告109
    年1月至109年12月，積欠管理費新臺幣1萬7520元之事實，
    被告在庭陳只是那一屆不交，其他也照樣交等語，可見被告
    並不爭執，堪信原告主張為真。則依照上揭說明，原告請求
    被告給付管理費，核屬有據。
  ㈡至於被告抗辯原告仗著勢力亂搞社區，不對的事情不可以繼
    續惡化下去云云。惟區分所有權人或住戶繳納管理費之義務
    ，非基於與管理委員會間之雙務契約而生，亦即，被告所負
    給付系爭建物管理費之義務，與原告管理委員會就社區大樓
    所負之管理維護義務，並非基於同一雙務契約而生。加以，
    區分所有權人或住戶所繳交之管理費，所有權屬社區之全體
    區分所有權人共有，由管理委員會保管及統籌運用。因此，
    管理費之給付與管理委員會執行區分所有權人會議決議事項
    及公寓大廈管理維護工作之間（參見公寓大廈管理條例第36
    條規定），並不存在對價關係。縱如被告所抗辯，認原告未
    善盡管理維護之責，亦僅被告得否依公寓大廈管理條例等相
    關規定另為請求，非得援以抗辯而拒絕繳納管理費。
  ㈢從而，原告請求被告應給付原告1萬7520元，及自109年1月1
    日起至清償日止，按年息百分之5計算之利息，即屬有據，
    應予准許。
四、本件原告勝訴部分，係就民事訴訟法第436條之8適用小額訴
    訟程序所為被告敗訴之判決，依同法第436 條之20規定，應
    依職權宣告假執行，並依同法第436 條之23準用第436 條第
    2 項，適用同法第392 條第2 項規定，依職權宣告被告如預
    供擔保，得免為假執行。
五、本件事證已臻明確，兩造其餘攻擊防禦方法與判決之結果不
    生影響，爰不一一贅論，併此敘明。
六、訴訟費用負擔之依據：民事訴訟法第78條。本件訴訟費用額
    ，依後附計算書確定如主文所示金額。
中　　華　　民　　國　　111 　年　　9 　　月　　29　　日
                      臺北簡易庭  法  官  趙子榮
以上正本證明與原本無異。
如不服本判決，須以違背法令為理由，於判決送達後20日內向本
庭提出上訴狀（應按他造當事人之人數附繕本）；如委任律師提
起上訴者，應一併繳納上訴審裁判費。
中　　華　　民　　國　　111 　年　　9 　　月　　29　　日
                                  書記官  陳怡安
計   算   書：
項        目             金   額（新臺幣）    備    註
第一審裁判費             1000元
合        計             1000元

附錄：
一、民事訴訟法第436條之24第2項：
    對於小額程序之第一審裁判上訴或抗告，非以其違背法令為
    理由，不得為之。
二、民事訴訟法第436條之25：
    上訴狀內應記載上訴理由，表明下列各款事項：
    （一）原判決所違背之法令及其具體內容。
    （二）依訴訟資料可認為原判決有違背法令之具體事實。